臺灣新北地方法院三重簡易庭小額民事判決
111年度重小字第2843號
原      告  蔣沛詠  

被      告  范氏秋莊(PHAM THI THU TRANG)



上列當事人間請求返還不當得利事件，本院於民國111年9月29日
言詞辯論終結，判決如下：
　　主　    文
一、被告應給付原告新臺幣（下同）100,000元，及自民國111年
    5月10日起至清償日止，按年息5％計算之利息。
二、訴訟費用1,000元由被告負擔。
三、本判決得假執行。　　
    事實及理由
一、原告主張：原告於民國110年9月16日，因匯款時匯錯帳號，
    致將100,000元之款項，匯入被告所開立之中華郵政0000000
    0000000號帳戶內（下稱系爭帳戶）。被告係無法律上的原
    因受有利益，致原告受有損害，原告依民法第179條不當得
    利之規定，請求被告返還。為此，爰依不當得利之法律關係
    提起本訴，求為判決：如主文第1項等語。
二、被告則以：伊110年9月15日借系爭帳號的卡給越南籍的朋友
    ，朋友於110年9月18日還給我，原本這個帳戶裡面完全沒有
    錢。朋友還伊時，跟伊說這張卡現在不能領錢了，伊有去試
    試看，確實不能領錢了。原告錯誤匯款100,000元，伊根本
    沒有拿到錢等語，資為抗辯，並聲明：原告之訴駁回。
三、按無法律上之原因而受利益，致他人受損害者，應返還其利
    益。雖有法律上之原因，而其後已不存在者，亦同，民法第
    179條定有明文。依此規定，不當得利之成立要件，必須無
    法律上之原因而受利益，致他人受損害，且該受利益與受損
    害之間有因果關係存在。本件原告主張其係匯錯帳號而匯出
    100,000元款項至被告系爭帳戶之事實，有原告提出中華郵
    政匯款之存款人收執聯為證，並經法院向中華郵政股份有限
    公司調取系爭帳戶基本資料、110年9月15日至同年月18日系
    爭帳戶客戶歷史交易清單查核無訛，堪信為真實。
四、被告固以前詞為辯，惟並未舉證證明上開原告誤匯款項確實
    係由越南籍友人所領取，且衡諸一般社會經驗法則，金融帳
    戶存摺、提款卡等攸關個人財產利益之保障，其專屬性甚高
    ，一般人均有妥為保管及防止他人任意使用之注意義務，縱
    有特殊情況偶需交付他人使用，必瞭解用途及合理性始將之
    交付他人使用，然被告卻輕率而借予友人系爭帳戶，顯與常
    情有違，自難遽為有利於被告之認定，其所辯自屬無據。
五、綜上所述，原告依不當得利之法律關係，請求被告給付100,
    000元，及自起訴狀繕本送達翌日即111年5月10日起至清償
    日止，按年息5％計算之利息，即無不合，應予准許。
六、本件係法院依小額程序為被告敗訴之判決，爰依民事訴訟法
    第436條之20之規定，依職權宣告假執行。
七、訴訟費用負擔之依據：依民事訴訟法第436條之19、第78條
    規定，確定訴訟費用額為1,000元，由被告負擔。
中　　華　　民　　國　　111 　年　　10　　月　　27　　日
　　　　　　　　　三重簡易庭  法  官  王凱俐
以上為正本係照原本作成。
對於本件判決如有不服，應於收受送達後20日內向本院提出上訴
書狀，上訴於本院合議庭，並按他造當事人之人數附具繕本。當
事人之上訴，非以判決違背法令為理由不得為之，上訴狀應記載
上訴理由，表明下列各款事項：
（一）原判決所違背之法令及其具體內容。
（二）依訴訟資料可認為原判決有違背法令之具體事實。
如未於上訴後20日內補提合法上訴理由書，法院得逕以裁定駁回
上訴。
中　　華　　民　　國　　111 　年　　10　　月　　27　　日
　　　　　　　　　　　　　　　書記官　李采錡